臺灣士林地方法院民事判決　　　　　　　96年度訴字第1181號
原　　　告　丁○○
被　　　告　丙○○
訴訟代理人　甲○○
上列當事人間清償債務事件，本院於民國96年11月22日言詞辯論
終結，判決如下：
    主      文
被告應給付原告新臺幣參佰捌拾玖萬元。
訴訟費用新臺幣參萬玖仟伍佰拾壹元由被告負擔。被告應賠償原
告所預繳之訴訟費用參萬玖仟伍佰拾壹元。
    事實及理由
一、原告起訴主張：訴外人乙○○因詐欺伊錢財，致伊受損害，
    而於民國94年12月27日本院93年度訴字第545 號刑事案件準
    備程序中，邀同被告為連帶保證人與伊達成和解（下稱「系
    爭和解契約」），同意連帶賠償伊新臺幣（下同）400 萬元
    ，並約定自95年1 月15日起，於每月15日連帶給付伊1 萬元
    ，至全部清償完畢為止，如有一期未付，視為全部到期。詎
    乙○○與被告僅清償95年1 月15日至同年11月15日11期分期
    款共11萬元，餘款均未清償，依約已視為全部到期。為此，
    依系爭和解契約之約定，訴請被告如數給付等語。並聲明：
    被告應給付原告389 萬元。
二、被告則以：伊確有擔任乙○○之連帶保證人，並與原告達成
    和解，惟因伊目前失業中，經濟狀況不佳，還要扶養3 名小
    孩，故無法依約按期清償，希望降低每月還款金額，待經濟
    狀況好轉再依原約定內容還款等語，資為抗辯。並聲明：原
    告之訴駁回。
三、兩造不爭執之事實：
  (一)原告於94年12月27日本院93年度訴字第545 號刑事案件準備
    程序中，與乙○○及被告成立和解，被告與乙○○願連帶賠
    償原告400 萬元，並約定自95年1 月15日起，於每月15日連
    帶給付伊1 萬元，至全部清償完畢為止，如有一期未付，視
    為全部到期。
  (二)被告與乙○○共清償95年1 月15日至同年11月15日11期之分
    期款計11萬元，餘款均未清償，依約已視為全部到期。
四、得心證之理由：
    原告主張被告應清償餘款389 萬元一節，為被告所否認，並
    以前揭情詞置辯，是本件爭點即為：被告無力依約還款得否
    為拒絕清償之事由？茲敘述如下：
    按和解有使當事人所拋棄之權利消滅及使當事人取得和解契
    約所訂明權利之效力；債權人基於債之關係，得向債務人請
    求給付，民法第737條、民法第199條第1項分別定有明文。
    本件被告及乙○○既已與原告成立和解，願連帶賠償原告
    400萬元，並約定自95年1月15日起，於每月15日連帶給付伊
    1 萬元，至全部清償完畢為止，如有一期未付，視為全部到
    期等情，已如前述，即應依約按期連帶給付1 萬元予原告。
    惟因被告及乙○○僅清償至95年11月15日共11萬元予原告，
    依系爭和解契約之約定，被告及乙○○所積欠原告之分期債
    務，即喪失期限利益，而就餘款一次付清。至被告於系爭和
    解契約成立後，縱因可歸責於原告以外之主、客觀因素，致
    無法依約給付，仍不能減免其給付義務，是被告所辯上情，
    洵不足採。從而，原告依系爭和解契約之約定，訴請被告給
    付餘款389萬元，即屬有據，為有理由，應予准許。
五、本件訴訟費用額確定為39,511元（即原告預繳之第一審裁判
    費39,511元），並應由被告負擔。故被告應賠償原告所預繳
    之訴訟費用39,511元。
六、、本件判決基礎已臻明確，兩造其餘之攻擊防禦方法及訴訟
    資料經本院斟酌後，核與判決不生影響，無一一論述之必要
    ，併予敘明。
據上論結，原告之訴為有理由，依民事訴訟法第78條、第87條第
1項，判決如主文。
中　　華　　民　　國　　96　　年　　12　　月　　 6　　日
                  民事第二庭  法  官  張國勳
以上正本證明與原本無異。
如對本判決上訴，應於判決送達後20日內向本院提出上訴狀。
中　　華　　民　　國　　96　　年　　12　　月　　11　　日
                              書記官  周玉惠
